【裁判字號】    95,易,1178
【裁判日期】    950831
【裁判案由】    竊盜
【裁判全文】
臺灣板橋地方法院刑事判決              95年度易字第1178號
公  訴  人  臺灣板橋地方法院檢察署檢察官
被      告  丙○○
上列被告因竊盜案件，經檢察官提起公訴（95年度偵字第4673號
），被告於準備程序中為有罪之陳述，經本院合議庭裁定由受命
法官進行簡式審判程序獨任審理，本院判決如下：
    主  文
丙○○共同連續攜帶兇器竊盜，處有期徒刑捌月，扣案老虎鉗參
支、斜口鉗壹支、活動扳手壹支、尖嘴鉗參支、多功能鉗貳支、
螺絲起子肆支沒收。
    事  實
一、丙○○（綽號阿挫）與丁○○（綽號小Ｅ，業已審結）於民
    國九十五年一月底某日，見臺北縣三重市○○路旁所停放之
    車牌號碼不詳機車無人看管，竟共同基於意圖為自己不法所
    有之竊盜概括犯意聯絡，持丁○○所有客觀上足以危害人之
    生命、身體、健康安全，可供兇器使用之老虎鉗三支、斜口
    鉗一支、活動扳手一支、尖嘴鉗三支、多功能鉗二支、螺絲
    起子四支等工具，將該車之金色剎車卡鉗一個拆卸後竊取得
    手；復於九十五年二月初，與丁○○共同承前意圖為自己不
    法所有之竊盜概括犯意聯絡，先後二次在台北縣新莊市、三
    重市某處，持丁○○所有前開客觀上足以危害人之生命、身
    體、健康安全，可供兇器使用之老虎鉗三支、斜口鉗一支、
    活動扳手一支、尖嘴鉗三支、多功能鉗二支、螺絲起子四支
    等工具，拆卸停放路邊車牌號碼不詳機車上之避震器三組、
    氙氣燈泡一組後將之竊取得手；再於九十五年二月十五日二
    十二時三十分許，與丁○○共同承前意圖為自己不法所有之
    竊盜概括犯意聯絡，在臺北市○○區○○街一四七巷五號地
    下停車場內，持前開丁○○所有客觀上足以危害人之生命、
    身體、健康安全，可供兇器使用之老虎鉗三支、斜口鉗一支
    、活動扳手一支、尖嘴鉗三支、多功能鉗二支、螺絲起子四
    支等工具，將停放該處甲○○所有車牌號碼ＸＶＭ─三六一
    號重型機車上之黑色剎車卡鉗一個拆卸後，竊取得手離去。
二、丁○○後將前開竊得之機車避震器、煞車卡鉗交付乙○○（
    所犯收受、寄藏贓物罪，業已判決），由乙○○收受其中二
    支避震器作為寄藏代為銷售之報酬，另一支避震器及二個煞
    車卡鉗則拍照後，以其在雅虎奇摩網站所申請帳號Ｚ000
    000000、密碼○四一七ＭＩＭＩ，登入雅虎拍賣網站
    拍賣，嗣經甲○○於網路上發現乙○○前開刊登拍賣廣告內
    容為其失竊之卡鉗報警處理，並與乙○○、丁○○聯繫，佯
    稱欲購剎車卡鉗並約定在臺北縣板橋市○○路○段三一號家
    樂福賣場前看貨，員警因於九十五年二月二十四日二十一時
    三十分許，在前開約定地點，查獲前往交易之丁○○，並當
    場起出前開丁○○、丙○○竊得之黑色及金色剎車卡鉗各一
    個；再於九十五年二月二十五日一時許，經丁○○帶同至丙○○位於臺北縣板橋市○○○街一○二巷一弄六號二樓家中
    ，扣得丁○○所有，供其與丙○○共犯本件竊盜犯罪所用之
    老虎鉗三支、斜口鉗一支、活動扳手一支、尖嘴鉗三支、多
    功能鉗二支、螺絲起子四支，並起出前開竊得之贓物氙氣燈
    泡一組等物；復於同日三時五十分許，經乙○○同意，至乙○○位於臺北縣板橋市○○路○段一五○巷二六號之二家中
    搜索，起出丁○○、丙○○前開竊得之機車避震器三支。
三、案經臺北縣政府警察局海山分局報告臺灣板橋地方法院檢察
    署檢察官偵查後起訴。
    理  由
一、認定犯罪事實所憑之證據：
    訊據被告丙○○對於上揭事實坦承不諱，核與同案共犯丁○○供述行竊情節及被害人甲○○於警訊中指訴失竊情節相符
    ，並有贓物認領保管單、查獲現場及雅虎拍賣網站之翻拍相
    片等在卷可稽，足徵被告前開自白應與事實相符，可以採信
    ，本件事證明確，被告犯行堪以認定。
二、新舊法之比較適用：
    按被告行為後，與其本件犯行有關之刑法第二條法律變更適
    用、第二十八條共同正犯、第五十六條連續犯等規定，已於
    九十四年一月七日經立法院修正三讀通過，總統命令公布，
    九十五年七月一日施行，茲就該等規定之新舊法比較適用析
    述如下：
(一)、刑法第二條：
    刑法第二條係規範行為後法律變更適用所生新舊法律比較適
    用之準據法，於新法施行後，應逕適用新法第二條第一項之
    規定，為「從舊從輕」之比較。
(二)、刑法第二十八條：
    修正前刑法第二十八條規定：「二人以上共同實施犯罪之行
    為者，皆為正犯。」修正後刑法第二十八條規定：「二人以
    上共同實行犯罪之行為者，皆為正犯。」剔除未參與犯罪實
    行行為之預備及陰謀共同正犯，然對本件被告丙○○而言，
    其參與實行竊盜行為，修正前後之規定，並無何者有利或不
    利之情形，爰依修正後刑法第二條第一項前段之規定，適用
    行為時之修正前刑法第二十八條規定，論以共同正犯。
(三)、刑法第五十六條規定：
    修正後刑法第五十六條規定，業已刪除連續犯之規定。故連
    續數行為而犯同一罪名，依修正前刑法第五十六條規定，應
    以一罪論，但得加重其刑；而依修正後規定，則已無連續犯
    可資適用，即應將各次犯行以數罪併合處罰。是以適用修正
    前刑法五十六條關於連續犯之規定，自係較為有利。
(四)、綜合上述各條文修正前、後之比較，並依諸「新舊刑法關於
    刑之規定，雖同採從輕主義，係適用最有利於行為人之法律
    ，既曰法律，自較刑之範圍為廣，比較時應就罪刑有關之共
    犯、未遂犯、連續犯、牽連犯、結合犯以及累犯加重、自首
    減輕、暨其他法定加減原因、與加減例等一切情形，綜其全
    部之結果，而為比較，再適用有利於行為人之法律處斷」（
    參照最高法二十四年上字第四六三四號判例要旨）及修正後
    刑法第二條第一項前段、後段規定之「從舊、從輕」原則，
    爰依整體比較結果，適用被告行為時之法律，即修正前刑法
    之相關規定予以論處。
三、應適用之法律、科刑審酌事由及沒收物之處理：
(一)、按刑法第三百二十一條第一項第三款之攜帶兇器竊盜罪，係
    以行為人攜帶兇器竊盜為其加重條件，此所謂兇器，其種類
    並無限制，凡客觀上足對人之生命、身體、安全構成威脅，
    具有危險性之兇器均屬之，且祇須行竊時攜帶此種具有危險
    性之兇器為已足，並不以攜帶之初有行兇之意圖為必要（最
    高法院七十九年臺上字第五二五三號判例意旨足資參照），
    查本件扣案之老虎鉗三支、斜口鉗一支、活動扳手一支、尖
    嘴鉗三支、多功能鉗二支、螺絲起子四支等物，被告丙○○
    自承係以該等工具拆卸機車上之煞車卡鉗、避震器後竊取之
    ，顯見該等工具俱屬質地堅硬之器物，客觀上足對人之生命
    、身體、安全構成威脅，自屬具有危險性之兇器，是丙○○
    持之為本件竊盜犯行，係犯刑法第三百二十一條第一項第三
    款之攜帶兇器竊盜罪；又丙○○就所為竊盜犯行，與同案共
    犯丁○○間，具有犯意聯絡、行為分擔，應依修正前刑法第
    二十八條規定論以共同正犯。丙○○先後四次攜帶兇器竊盜
    ，時間緊接，觸犯構成要件相同之罪名，顯係基於概括犯意
    為之，為連續犯，應依修正前刑法第五十六條規定，論以連
    續攜帶兇器竊盜一罪，並加重其刑。
(二)、爰審酌丙○○犯罪之動機、目的、所生危害暨犯罪後坦承犯
    行，甚有悔意等一切情狀，就其所犯之罪，量處如主文所示
    之刑，以示懲儆。
(三)、末按刑法第三十八條第一項第一款、第二項雖已將「左列」
    改為「下列」，「犯人」改成「犯罪行為人」，然因沒收屬
    於從刑，依照最高法院九十五年五月二十三日第八次刑事庭
    會議決議第一點第（五）小點：「從刑附屬於主刑，除法律
    有特別規定者外，依主刑所適用之法律」，本案關於刑法修
    正前後之比較適用，整體言之，既應以修正前之刑法對被告
    較為有利，則從刑部分亦應一體適用修正前刑法之規定。是
    丁○○所有，供其與丙○○共犯本件竊盜犯罪所用之老虎鉗
    三支、斜口鉗一支、活動扳手一支、尖嘴鉗三支、多功能鉗
    二支、螺絲起子四支，爰依修正前刑法第三十八條第一項第
    二款規定沒收。
據上論斷，應依刑事訴訟法第二百七十三條之一第一項、第二百
九十九條第一項前段，刑法第二條第一項前段、第二十八條（修
正前）、第五十六條（修正前）、第三百二十一條第一項第三款
、第三十八條第一項第二款（修正前），判決如主文。
本案經檢察官郭季青到庭執行職務。
中    華    民    國    95    年    8     月    31    日
                  刑事第四庭    法  官  陳明偉
以上正本證明與原本無異
如不服本判決應於送達後10日內向本院提出上訴狀
                                書記官  陳慧儷
中    華    民    國    95    年    8     月    31    日
附錄本案論罪科刑法條全文：


司法院資訊處製作；財團法人民間司法改革基金會備份。
